Inventaris van de archieven van de Nederlandse Ambassade in Frankrijk te Parijs, 1943-1955; Consulaat te Parijs, 1945-1954; Nederlandse Missie te Parijs, 1932-1950
Nationaal Archief, Den Haag
- CONSULAAT TE PARIJS (1945-1954)
  - ALGEMEEN
    - NATIONALITEITSKWESTIES, I
      - Lijsten met namen van Nederlanders die door naturalisatie de Franse nationaliteit hebben verkregen, 1948-1954.; 1277; 1 omslag
      - Stukken betreffende de uitvoering van de overeenkomst betreffende de toescheiding van staatsburgers tot het kiezen van de Nederlandse of Indonesische nationaliteit door bepaalde groepen staatsburgers ten gevolge van de soevereiniteitsoverdracht aan Indonesië, 1950-1953.; 1278; 1 omslag
    - IDENTITEIT (PASPOORTEN, VISA E.D.), J
      - Stukken betreffende paspoorten, 1944-1949.; 1279-1285; 7 omslagen
        - Afgifte van paspoorten, 1944-1946, 1279
        - Diplomatieke paspoorten, 1947, 1280
        - Geldigheidsduur van paspoorten voor politieke delinquenten, 1947-1948, 1281
        - Invoering van een verklaring geldende als paspoort, 1947, 1282
        - Leeftijdsgrens van kinderen bij afgifte van paspoorten, 1948, 1283
        - Paspoorten voor vreemdelingen, 1947, 1284
        - Valse paspoorten, 1948-1949, 1285
      - Stukken betreffende het verstrekken van inlichtingen aan het ministerie van Buitenlandse Zaken over de nieuwe regeling inzake de toelating en het verblijf van vreemdelingen in Frankrijk (Vreemdelingenreglement van 2 nov. 1945), 1945-1954.; 1286; 1 omslag
      - Stukken betreffende de registratie van Nederlanders woonachtig in Frankrijk, 1949-1954.; 1287; 1 pak
    - ECONOMISCHE ZAKEN, K
      - Stukken betreffende de bemiddeling voor het treffen van een financiële regeling voor de door de Duitsers gevorderde schepen 'Anna' en 'St. Petrus', 1943-1947.; 1288; 1 omslag
      - Stukken betreffende de deviezenvoorschriften van het ministerie van Buitenlandse Zaken, 1946-1954.; 1289-1293; 5 omslagen
        - Circulaire van 11 april 1946 van de Nederlandsche Bank NV, 1946, 1289
        - Klachten tegen P. Hermans wegens oplichting van Nederlandse emigranten, 1946-1947, 1290
          Openbaarheid beperkt tot 1 januari 2023
        - Overtredingen, 1946-1948, 1291
        - De positie van het personeel van de Buitenlandse Dienst, 1946-1954, 1292
        - Voor reizigersverkeer tussen Frankrijk en Nederland, 1947-1950, 1293
      - Brief van 15 augustus 1952 van het ministerie van Buitenlandse Zaken met richtlijnen over het honoreren van schadeclaims ten behoeve van Nederlandse emigranten, 1294; 1 stuk
    - SCHEEPVAART EN LUCHTVAART, N
      - Stukken betreffende het verzenden van instructies van het ministerie van Buitenlandse Zaken aan de consulaire ambtenaren over het opmaken van processen-verbaal van scheepsrampen, 1945-1946.; 1295; 1 omslag
      - Stukken betreffende het verstrekken van inlichtingen aan de consulaten over gezondheidspassen voor schepen met bestemming Nederlandse Antillen, 1951-1953.; 1296; 1 omslag
      - Stukken betreffende de besprekingen over scheepsrampen, 1951-1954.; 1297-1299; 3 omslagen
        - Van het m.s. Josien, 1954, 1297
        - Van het m.s. Luctor, 1952-1953, 1298
        - Van het m.s. Minerva, 1951-1953, 1299
    - DIVERSE WERKZAAMHEDEN T.B.V. PARTICULIEREN, P
      - Stukken betreffende het verdrag tussen Nederland en Frankrijk ter vermijding van de betaling van dubbele belasting (Impôt de Solidarité Nationale), 1945-1951.; 1300; 1 pak
    - ARRESTATIES EN POLITIEZAKEN, R
      - Stukken betreffende het verlenen van medewerking aan de afwikkeling van in Frankrijk gearresteerde Nederlanders wegens het plegen van oorlogsmisdaden, 1944-1952.; 1301-1304; 1 omslag en 3 pakken
        - Algemeen, 1945-1946, 1301
          Openbaarheid beperkt tot 1 januari 2028
        - B-C, 1944-1952, 1302
        - D-H, 1944-1951, 1303
        - L-V, 1944-1949, 1304
      - Brief met bijlagen aan het ministerie van Buitenlandse Zaken over de dienstreizen van mr. J.W. Wijnaendts, consul te Bayonne, 1945.; 1322; 1 omslag
      - Lijsten met namen van Nederlandse personen die om politiek- militaire of politiek-economische redenen in Frankrijk zijn gedetineerd, 1949.; 1323; 1 omslag
    - INLICHTINGEN, S
      - Stukken betreffende het voeren van overleg over de in bewaring gegeven map met persoonlijke documenten van de heer G. Alexich, voormalig Oostenrijks gezant te 's-Gravenhage, 1939-1953.; 1325; 1 omslag
      - Lijsten met namen van personen met de Franse nationaliteit die gedurende de Duitse bezetting gevangen zaten in het concentratiekamp Vught, 1945.; 1326; 1 omslag
    - REPATRIATIE UNRRA EN ONDERSTAND, T
      - Stukken betreffende de terugkeer naar Nederland of Frankrijk van Nederlanders die in Duitsland getrouwd zijn met een Duitse vrouw, 1944-1945.; 1327; 1 omslag
      - Correspondentie met het consulaat-generaal te Marseille over de vrijlating en repatriëring van Nederlanders uit concentratiekampen, 1944-1945.; 1328; 1 omslag
      - Stukken betreffende de repatriëring en evacuatie van Nederlanders, 1944-1946.; 1329; 1 omslag
      - Stukken betreffende de repatriëring van Nederlanders die zich in 1945 bevonden of bevonden hadden in de kampen Tröbitz, Allach, Dachau, Wreschen en Lenzig Mauthausen, 1330; 1 omslag
      - Stukken betreffende de repatriëring van ex-geïnterneerde Nederlanders vanuit het UNRRA-kamp voor Displaced Persons 'Philippeville' te Algiers, met lijsten, 1945.; 1331; 1 omslag
      - Stukken betreffende de repatriëring van in het 'Camp Pignerolles' bij Angers aanwezige personen van verschillende nationaliteiten, 1945.; 1332; 1 omslag
      - Stukken betreffende het verstrekken van inlichtingen aan het ministerie van Buitenlandse Zaken over de actuele situatie rondom de repatriëring van Nederlanders, met bijlagen inzake de regelgeving in deze, 1945.; 1333; 1 omslag
      - Lijst met namen van Nederlanders die op 15 mei 1945 in het kamp Bochum gevangen zaten, 1334; 1 omslag
      - Lijsten met namen van Nederlanders ondergebracht in een ziekenhuis te Berlijn en van Nederlanders die in Duitsland overleden zijn, 1945.; 1335; 1 omslag
      - Lijsten van in het kamp Cernon aangetroffen Nederlanders die in Duitsland met een buitenlandse vrouw gehuwd zijn en de zogenaamde statenlozen die voor de oorlog in Nederland woonden, 1945.; 1336; 1 omslag
      - Lijsten van overlevenden uit en gestorvenen in het concentratiekamp Kleingladbach te Vaihingen, 1945.; 1337; 1 omslag
      - Stukken betreffende de repatriëring van vreemdelingen en statenlozen naar Nederland, 1945-1946.; 1338; 1 pak
      - Stukken betreffende het kamp St. Honoré les Bains en lijsten van voor dit kamp in aanmerking komende personen en van in dit kamp aangekomen personen, 1945-1946.; 1339; 1 omslag
      - Stukken betreffende de besprekingen met de Nederlandse Missie over de personeelsbezetting, werkzaamheden en de opheffing, 1945-1947.; 1340; 1 omslag
      - Stukken betreffende het verstrekken van namen en informatie over Nederlandse krijgsgevangenen aan het ministerie van Buitenlandse Zaken, 1946.; 1341; 1 omslag
    - HULP VOOR HOLLAND, U
      - Stukken betreffende de uitvoering van de circulaire van 7 augustus 1952 van het ministerie van Buitenlandse Zaken met het verzoek aan Nederlandse instellingen van liefdadigheid in het buitenland om toezending van wijzigingen in de statuten en reglementen, 1951-1953.; 1342; 1 omslag
    - ONDERZOEK NAAR BETROUWBAARHEID, V
      - Verslag van de heer Lefébure, waarnemend consul te Toulouse, van de reis van 21 november tot 1 december en 7 tot 9 december naar West- en Midden-Frankrijk ter opsporing van gevangenen en gedetineerden met de Nederlandse nationaliteit en het vaststellen van de reden van hun gevangenschap in verband met een eventuele berechting in Nederland, 1945.; 1344; 1 omslag
        Openbaarheid beperkt tot 1 januari 2021
      - Stukken betreffende het onderzoek naar de betrouwbaarheid van L.W. Bethmann en P. Wiegman, 1946-1947.; 1345; 1 omslag
      - Stukken betreffende het onderzoek naar een oplichterspaar, 1947-1952.; 1346; 1 omslag
      - Stukken betreffende de bemiddeling bij het vrij krijgen van Nederlanders die dienst hebben genomen in het Vreemdelingen-legioen en de beantwoording van Kamervragen over de mishandeling van een Nederlander door kaderleden van het Vreemdelingenlegioen, 1951-1953.; 1347; 1 omslag
        Openbaarheid beperkt tot 1 januari 2029
      - Stukken betreffende de affaire van het Liberiaanse jacht 'President Robert', 1952.; 1348; 1 omslag
    - DIVERSEN, Z
      - Stukken betreffende de communistische en fascistische propaganda in Nederland, Nederlands-Indië en Frankrijk, 1926-1937.; 1350; 1 pak
      - Stukken betreffende het verstrekken van inlichtingen met betrekking tot de communist Rafael Simon Urbina, zich noemende Juan Crisostomo Medina, op verzoek van de Koninklijke Marechaussee namens de Centrale Inlichtingendienst Curacao, 1932-1933.; 1351; 1 omslag
        Met foto
      - Stukken betreffende de behandeling van aangelegenheden verband houdende met de burgeroorlog in Spanje, 1937-1938.; 1352; 1 omslag
      - Stukken betreffende het verstrekken van inlichtingen over de kanunnik Joseph Wannyn vanwege de toekenning van een onderscheiding, 1951-1954.; 1354; 1 omslag
- NEDERLANDSE MISSIE TE PARIJS (1932-1950)
  - Stukken van het Nederlands Crisis-Comité te Parijs, 1932-1935.; 1355-1356; 2 pakken
    - Map I, 1355
    - Map II, 1356
  - Agenda's van ingekomen en uitgegane brieven van en aan diverse consulaten, 1944-1945.; 1357-1358; 2 delen
    - Bayonne, Bordeaux, La Rochelle en Toulouse, 1357
    - Caen, Cannes, Pau, Rouen en Tunis, 1358
  - Stukken van het commissariaat-generaal voor de Nederlandse Economische Belangen in Duitsland, 1945-1950.; 1359-1363; 5 pakken
    - Correspondentie van de Délégation pour la France in Parijs, DFP nr. 01 - nr. 08, 1945-1950, 1359
    - Idem, DFP nr. 09 - nr. 31, 1945-1950, 1360
    - Idem, DFP nr. 32 - nr. 53, 1945-1950, 1361
    - Idem, DFP nr. 54 - nr. 90, 1945-1950, 1362
    - Correspondentie van de Délégation pour la France in Brussel, 1946-1950, 1363